【裁判字號】    95,台上,3544
【裁判日期】    950629
【裁判案由】    強盜
【裁判全文】
最高法院刑事判決            九十五年度台上字第三五四四號
    上  訴  人  台灣高等法院台南分院檢察署檢察官
    被      告  甲○○
                        （另案在台灣台南監獄台南分監執行
                        中）
                乙○○
                        （另案在台灣台南監獄台南分監執行
                        中）
上列上訴人因被告等強盜案件，不服台灣高等法院台南分院中華
民國九十五年二月二十七日第二審判決（九十五年度上訴字第一
七三號，起訴案號：台灣台南地方法院檢察署九十四年度偵字第
七七一號），提起上訴，本院判決如下：
    主  文
上訴駁回。
    理  由
按刑事訴訟法第三百七十七條規定，上訴於第三審法院，非以判
決違背法令為理由，不得為之。是提起第三審上訴，應以原判決
違背法令為理由，係屬法定要件。如果上訴理由狀並未依據卷內
訴訟資料，具體指摘原判決不適用何種法則或如何適用不當，或
所指摘原判決違法情事，顯與法律規定得為第三審上訴理由之違
法情形，不相適合時，均應認其上訴為違背法律上之程式，予以
駁回。本件檢察官上訴意旨略稱：被害人丙○○於警詢及偵訊時
就被告甲○○、乙○○有加速欲逃逸並拖行丙○○之行為，證述
明確，核與丙○○右膝受傷、牛仔褲磨破等情狀相符，第一審未
詳予勾稽，捨丙○○上開不利被告等之供述，採彼於第一審迴護
被告等之證詞，有違經驗法則，原判決未就起訴事實為實質認定
，逕予引用第一審判決，有適用法則不當之違背法令云云。
惟查證據之取捨、證據證明力之判斷，及事實有無之認定，為事
實審法院之職權，茍其取捨、判斷及認定，並不違反經驗法則及
論理法則，即不容任意指為違法而執為第三審適法之上訴理由。
經查原判決以第一審判決認定乙○○於民國九十三年十二月二十
八日下午三時四十五分許，騎乘甲○○前所竊得之機車（甲○○
所犯竊盜部分，另案經第一審法院判處罪刑確定）搭載甲○○，
行經台南市○○路一六九巷八號丙○○開設之泡沫紅茶店時，見
店門口放置一台飲料杯子封口機，竟基於意圖為自己不法所有之
犯意聯絡，趁無人注意之際，竊取該台封口機，得手後，甲○○
隨即啟動機車引擎並搭載手抱封口機之乙○○準備離去，適丙○
○返回發現，即大聲呼喊，並於被告等所共乘之機車已經啟動惟
速度尚緩之際，上前拉住機車後方之鐵架，致該機車重心不穩，
被告等均跌倒在地，丙○○亦因機車往前動力之拉扯而跌倒，受
有右膝擦傷並瘀腫之傷害（傷害部分未據提出告訴），因而變更
起訴法條（刑法第三百二十九條準強盜罪），論處被告等刑法第
三百二十條第一項普通竊盜罪刑（被告等不服該第一審判決提起
第二審上訴，檢察官則未提起第二審上訴）；惟甲○○連續自九
十三年十月十一日起至九十四年六月二十三日間犯六件竊案，乙
○○連續自九十三年十月十一日至九十三年十一月二十八日犯三
件竊案，經第一審法院於九十四年十二月二十二日、九十四年六
月八日，以該院九十四年度簡上字第一五號分別論以加重竊盜罪
，各判處有期徒刑十月、八月確定，被告等所犯本件普通竊盜罪
核與上開加重竊盜罪，有連續犯之裁判上一罪關係，本件犯行應
為上開已確定案件判決效力所及，因而撤銷第一審論處被告等普
通竊盜罪刑之判決，不經言詞辯論，改判諭知被告等均免訴等情
，已詳述其認定本件應為免訴判決之理由。再查第一審已敘明其
認定被告等係共同竊盜所憑之證據及對證據證明力判斷之理由（
見第一審判決理由一）；且依職權勘驗丙○○於警詢及偵訊時之
錄音並製作譯文，就勘驗結果綜合丙○○於第一審之證詞及被告
等之供述，逐一說明被告等將機車加速行為僅係竊盜完成後單純
欲逃離現場之舉動，既無客觀行為足資認定被告等係藉機車加速
甩脫丙○○之拉扯，亦難認有何施暴行之主觀意思，尚難評價為
因脫免逮捕而當場施以強暴行為之理由（見第一審判決理由二）
。所為論斷，均有卷存證據資料可資覆按，並無採證或認定事實
違背經驗法則或論理法則，或有理由不備、理由矛盾或其他違背
法令之情形；矧檢察官並未就第一審判決表示不服，是原審與第
一審為同一認定，以被告等係犯普通竊盜罪，並以被告等所犯本
件應為第一審法院九十四年度簡上字第一五號確定案件判決效力
所及，尚無適用法則不當之違背法令。上訴意旨顯非依據卷內訴
訟資料指摘原判決有何具體違背法令之情形，僅就事實審法院調
查證據及對於證據證明力判斷等職權之適法行使，任意指摘，核
非適法之第三審上訴理由，應認上訴人之上訴為違背法律上之程
式，應予駁回。
據上論結，應依刑事訴訟法第三百九十五條前段，判決如主文。
中    華    民    國  九十五  年    六    月  二十九  日
                      最高法院刑事第九庭
                          審判長法官  陳  正  庸
                                法官  賴  忠  星
                                法官  王  居  財
                                法官  林  開  任
                                法官  林  立  華
      本件正本證明與原本無異
                                      書  記  官
中    華    民    國  九十五  年    七    月    六    日
                                                      Ｅ


司法院資訊處製作；財團法人民間司法改革基金會備份。
